臺灣臺南地方法院民事裁定
110年度司繼字第1130號
聲  請  人  凱基商業銀行股份有限公司


法定代理人  魏寶生  


關  係  人  林瑞成律師
上列聲請人聲請選任被繼承人王振寬遺產管理人事件，本院裁定
如下：
    主  文
選任林瑞成律師（律師證書字號：(101)台檢補證字第0398號）
為被繼承人王振寬（男、民國00年0月0日生、身分證統一編號：
Z000000000號、民國109年2月11日死亡、生前最後住所：臺南市
○○區○○里○○○00號）之遺產管理人。
聲請程序費用由被繼承人王振寬之遺產負擔。
    理  由
一、按先順序繼承人均拋棄其繼承權時，由次順序之繼承人繼承
    ，其次順序繼承人有無不明或第四順序之繼承人均拋棄其繼
    承權者，準用關於無人承認繼承之規定。次按繼承開始時，
    繼承人之有無不明，而無親屬會議或親屬會議未於1個月內
    選定遺產管理人者，利害關係人得聲請法院選任遺產管理人
    ，並由法院依公示催告程序，定6個月以上之期限，公告繼
    承人，命其於期限內承認繼承，此觀民法第1176條第6項、
    第1177條、第1178條規定自明。
二、本件聲請意旨略以：聲請人為被繼承人王振寬之債權人，而
    王振寬於民國109年2月11日死亡，其繼承人均已拋棄繼承或
    死亡，親屬會議亦未於 1個月內選定遺產管理人，致聲請人
    無法對其遺產行使權利，爰依法聲請選任被繼承人之遺產管
    理人等語。
三、經查，聲請人之前開主張，業據提出債權憑證、土地登記第
    二類謄本、繼承系統表、戶籍謄本等為證，而被繼承人王振
    寬之法定繼承人均已拋棄繼承權或先於其死亡，亦據本院依
    職權調取109年度司繼字第680號拋棄繼承卷宗查閱無誤。又
    被繼承人之親屬會議未依民法第1177條規定選定遺產管理人
    ，聲請人以利害關係人之地位聲請選任被繼承人王振寬之遺
    產管理人，應予准許。再者，遺產管理人之選任係屬法院之
    職權，其職務涉及公益性，除應注意遺產處置之公平性外，
    尚須慮及其適切性，即應兼顧被選任人對遺產、遺債之瞭解
    程度、處理遺產事務之能力與利害關係等綜合判斷之。經本
    院函詢李衍志律師、林瑞成律師、余景登律師、蕭春美地政
    士、王志聰地政士擔任遺產管理人之意願，林瑞成律師於11
    0年6月21日最先陳報同意擔任被繼承人王振寬遺產管理人，
    有民事陳報狀等附卷可稽，審酌林瑞成律師不僅具專業法律
    知識及能力，且有法律事務之執行經驗，又與聲請人及被繼
    承人間均無親屬或利害關係，由其擔任本件遺產管理人，當
    能秉持專業倫理與客觀公正態度，善盡管理保存及清算遺產
    之責，是認由其擔任被繼承人王振寬之遺產管理人，應屬妥
    適，爰裁定如主文。
四、依家事事件法第127條第4項之規定，裁定如主文。
中　　華　　民　　國　　110 　年　　7 　　月　　6 　　日
                  家事法庭    司法事務官　吳玲媛
以上正本係照原本作成。
如對本裁定抗告，須於裁定送達後10日內向本院提出抗告狀，並
應繳納抗告費新臺幣1,000元整。
中　　華　　民　　國　　110 　年　　7 　　月　　8 　　日
                                  書記官　林木村